# 请教陈版套期的会计处理

提问人：zhangshan0227 时间：2018-02-10 22:03:12
现在一家黄金珠宝企业的黄金是从银行租借来的，放在交易性金融负债核算，黄金租赁发生时，按借入时黄金的价格确认存货成本，同时对银行形成以公允价值计量且其变动计入当期损益的金融负债，其后续会计计量如下： a、若当期借入当期归还，按照归还时的金交所价格确认归还成本，其与借入时确认的“以公允价值计量且其变动计入当期损益的金融负债”差额计入投资收益； b、若当期借入，期末尚未归还，对尚未归还黄金按照期末金交所价格调整“以公允价值计量且其变动计入当期损益的金融负债”的账面金额，相应调整金额确认公允价值变动损益，待下期归还时，按照归还时的金交所价格确认归还成本，其与上期末已计量的“以公允价值计量且其变动计入当期损益的金融负债”差额计入投资收益，相应前期已确认的公允价值变动损益转入投资收益。 我感觉放在交易性金融负债核算，不符合实际，按这样核算黄金价格变动只影响负债，存货并没有变化，在网上查了下觉得使用套期工具更符合实际情况，想问下陈版哪种核算更恰当，如果选用套期，怎么会计处理？

回答人：chenyiwei
适用套期会计方法的门槛很高，核算成本也较高，并且即使符合条件也可以选择不使用套期会计方法。所以仍建议维持你所引用的企业目前的核算方法。存货继续保持按历史成本计量。